臺灣彰化地方法院交通事件裁定　　　　 96年度交聲字第303號
移送機關即
原處分機關　交通部公路總局臺中區監理所彰化監理站
異　議　人
即受處分人　甲○○
上列受處分人因違反道路交通管理處罰條例案件，對於交通部公
路總局臺中區監理所彰化監理站中華民國九十六年四月十三日所
為之處分（彰監四字第裁六四—ＩＡ0000000號裁決書）
聲明異議，本院裁定如下：
    主  文
異議駁回。
    理  由
一、按汽車駕駛人，行車速度，超過規定之最高時速，或低於規
    定之最低時速，除有第四十三條第一項第二款情形外，處新
    臺幣（下同）一千二百元以上二千四百元以下罰鍰，並記違
    規點數一點，道路交通管理處罰條例第四十條、第六十三第
    一項分別定有明文。又汽車駕駛人之行為，經以科學儀器取
    得證據資料證明其行為違規，當場不能或不宜攔截製單舉發
    者，得逕行舉發；而該項之逕行舉發，應記明車輛牌照號碼
    、車型等可資辨明之資料，以汽車所有人為被通知人製單舉
    發，道路交通管理處罰條例第七條之二第一項第七款、第四
    項亦有明定。另按處理違反道路交通管理事件，有關文書送
    達之規定，依行政程序法之規定，違反道路交通管理事件統
    一裁罰標準及處理細則第五條亦著有明文。而按處理違反道
    路交通管理事件，有關文書送達之程序，依行政程序法之規
    定；送達，於應受送達人之住居所、事務所或營業所為之；
    於應送達處所不獲會晤應受送達人時，得將文書付與有辨別
    事理能力之同居人、受僱人或應送達處所之接收郵件人員。
    應受送達人或其同居人、受僱人、接收郵件人員無正當理由
    拒絕收領文書時，得將文書留置於應送達處所，以為送達；
    又送達不能依前二條規定為之者，得將文書寄存送達地之地
    方自治或警察機關，並作送達通知書兩份，一份黏貼於應受
    送達人住居所、事務所、營業所或其就業處所門首，另一份
    交由鄰居轉交或置於該送達處所信箱或其他適當位置，以為
    送達。關於寄存送達者，得將文書寄存於送達地之郵政機關
    。寄存機關自收受寄存文書之日起，應保存三個月，違反道
    路交通管理事件統一裁罰基準及處理細則第五條、行政程序
    法第七十二條第一項前段、第七十三條第一項、第三項及第
    七十四條亦各有明定。
二、本件異議人即受處分人（下稱異議人）甲○○所有之車牌號
    碼０八五九─ＮＥ號自用一般小客車，於民國九十六年二月
    四日十一時三十九分許，行經縣一四八線一六點六公里處時
    ，因有「限速六十公里，時速八十八公里，超速二十八公里
    」之違規事由，為舉發機關即彰化縣警察局交通隊員警依採
    證相片逕行舉發，並掣開舉發違反道路交通管理事件通知單
    （下稱舉發單）寄發乙節，有彰縣警交字第ＩＡ00000
    00號舉發單一紙附卷可稽，而異議人因逾期限內到案，為
    原處分機關認異議人確有上開違規行為，乃依據道路交通管
    理處罰條例第四十條、第六十三條第一項及道路交通管理事
    件統一裁罰基準表之規定，裁處罰鍰二千元，並記違規點數
    一點。異議人雖不否認有前揭違規事實，惟辯稱：其未在繳
    款期限內收到紅單，俟到郵局領取並請郵局開立證明領取日
    期，到監理站卻要罰最高金額，所以不服云云。
三、經查：上開舉發單，係彰化縣警察局交通隊委由郵政機關，
    以掛號方式寄送至異議人之戶籍地址即「彰化縣員林鎮○○
    路四三二號八樓之二」，然因「未獲會晤本人亦無受領文書
    之同居人，受僱人或應送達處所之接收郵件人員」，而將舉
    發單寄存於異議人轄內之「員林西門郵局」等情，此有異議
    人之個人基本資料、該局九十六年六月四日彰警交字第０九
    六００三一八二五號函所附送達證書、中華民國郵政交寄大
    宗掛號函件存根（掛號號碼六三九七八號）各一份在卷可憑
    。揆諸前開說明，本件舉發單之送達程序於法核無不合，已
    生送達之效力（因行政程序法第七十四條並無如民事訴訟法
    第一百三十八條第二項自寄存日起經十日發生效力之規定，
    亦無準用民事訴訟法送達之規定，自無須於寄存後經十日始
    生效力，附此敘明）。況交通違規件數繁多，送達不論係異
    議人親自收受或寄存送達、甚或公示送達，如屬有效之送達
    ，則異議人之權益包括陳述意見之機會，業已受到保障，至
    於異議人事實上是否知悉該公告或通知內容，則應由異議人
    自行負責，要難令舉發機關擔負事實上之通知義務，否則寄
    存或公示送達之法定送達方式，即形同具文。是異議人以前
    詞置辯，顯不足採。
四、綜上所述，本件舉發單之送達程序，既屬合法，已生送達之
    效力，則異議人於合法送達後，未依指定應到案日期前到案
    ，原處分機關爰依道路交通管理處罰條例第四十條、第六十
    三條第一項第一款及道路交通管理事件統一裁罰基準表之規
    定，裁處罰鍰二千元，並記違規點數一點，逾期則依裁決書
    處罰主文規定裁處，核無違誤，本件異議為無理由，應予駁
    回。
中　　華　　民　　國　　96　　年　　7 　　月　　31    日
                  交通法庭　  法  官  周莉菁
以上正本證明與原本無異。
如不服本裁定，應於送達後五日內，向本院提出抗告狀（須附繕
本）。
中　　華　　民　　國　　96　　年　　8 　　月　　6 　　日
                              書記官  黃當易
